臺灣彰化地方法院刑事判決　　　　　　　94年度易字第1029號
公　訴　人　臺灣彰化地方法院檢察署檢察官
被　　　告　甲○○
上列被告因竊盜案件，經檢察官提起公訴（九十四年度偵字第五
七○一號），本院判決如下：
    主  文
甲○○連續竊盜，累犯，處有期徒刑伍月，如易科罰金，以參佰
元折算壹日。
    事  實
一、甲○○前曾因加重竊盜案件，經本院判處有期徒刑十月確定
    ，其後經入監執行，於民國九十三年四月二日（起訴書誤植
    為九十三年四月三日）執行完畢。詎其仍不知悔改，復基於
    意圖為自己不法所有之概括竊盜犯意，先於九十四年七月二
    十一日上午五時四十分許，在乙○○所經營位於彰化縣和美
    鎮○○里○○路○段二號之「浦川工業股份有限公司」圍牆
    外以鐵片、鐵桶圍起之處所內，著手竊取置放於該處所內之
    白鐵材，於尚未置於甲○○個人實力支配之下，旋為乙○○
    發現予以制止，而未得手；其後於同日上午六時二十分許，
    承續前揭概括犯意，再度進入上開處所，竊取合計重約四十
    公斤、價值約新臺幣（下同）六千元之白鐵材二支，得手後
    扛於肩上欲迅速逃離，復為乙○○所發現而自後追趕，甲○
    ○乃將上開竊得之白鐵材二支丟棄於彰化縣和美鎮○○里○
    ○路○段二十六巷巷口處，惟甲○○隨即仍遭自後趕上之乙
    ○○制伏，甲○○旋拿出五百元，請求乙○○能讓其離開，
    然乙○○不為所動，仍報警處理而查獲。
二、案經彰化縣警察局和美分局報請臺灣彰化地方法院檢察署檢
    察官偵查起訴。
    理  由
一、訊據被告甲○○矢口否認有何上揭竊盜犯行，辯稱：伊僅係
    於圍牆外撿拾廢鐵垃圾云云。惟查，上揭事實，業據被告甲
    ○○於警訊時坦承確於前開時地竊取被害人所有之白鐵材二
    支，欲販賣給廢五金行變賣現金，現場地上遺留之五百元係
    伊欲交給被害人，希望被害人不要追究伊竊取鐵材之事等情
    不諱，核與證人乙○○迭次於警訊、偵查中及本院審理時證
    述遭竊之情節相符，復有乙○○出具之贓物認領保管單一份
    、攝有行竊處所現況、白鐵材丟棄於巷口及五百元紙鈔遺留
    於地面等情形之現場照片九張附卷可資佐證。基上，本件事
    證明確，被告其後於本院審理時空言以前情置辯，核屬飾卸
    諉責之詞，殊無足取，其前揭竊盜犯行，洵堪認定，應予依
    法論科。
二、核被告甲○○所為，係犯刑法第三百二十條第三項、第一項
    之竊盜未遂罪及刑法第三百二十條第一項之竊盜既遂罪。被
    告前開第一次著手實施竊取白鐵材之行為，於尚未置於個人
    實力支配之下，旋為乙○○發現制止而未得手，為未遂犯。
    另被告上開竊盜未遂、竊盜既遂二犯行，時間緊接，手法相
    似，基本犯罪構成要件相同，顯係基於概括之犯意反覆為之
    ，為連續犯，應依刑法第五十六條之規定，論以較重之竊盜
    既遂一罪，並依法加重其刑。起訴書雖認上揭二次竊盜犯行
    係屬單一犯意之接續行為，惟本院審酌前開二次竊盜犯行時
    間相隔已有數十分鐘之久，且被告係於第一次竊盜未遂犯行
    被制止後，再犯第二次竊盜既遂犯行，兩者應非屬單一犯意
    之接續行為，而係基於概括犯意之連續行為無訛，蒞庭之公
    訴檢察官亦當庭表示與本院相同之見解，並補充載明於審判
    筆錄，是起訴書此部分見解，容有誤會，附此敘明。又被告
    前曾因加重竊盜案件，經本院判處有期徒刑十月確定，其後
    經入監執行，於九十三年四月二日執行完畢，此有臺灣彰化
    地方法院檢察署刑案資料查註紀錄表、臺灣高等法院被告全
    國前案紀錄表各一份在卷可稽，其於五年內再犯本件有期徒
    刑以上之罪，應依刑法第四十七條之規定論以累犯，並遞加
    重其刑。爰審酌被告犯罪之動機、目的、方法、手段、所得
    利益、所生危害，其不思以正當手段獲取生活所需，輕忽他
    人財產法益，及犯罪後仍不知誠心悔悟，態度殊值非議等一
    切情狀，量處如主文所示之刑，並諭知易科罰金之折算標準
    。
據上論斷，應依刑事訴訟法第二百九十九條第一項前段，刑法第
五十六條、第三百二十條第一項、第四十七條、第四十一條第一
項前段，罰金罰鍰提高標準條例第一條前段、第二條，判決如主
文。
本案經檢察官江孟芝到庭執行職務。
中　　華　　民　　國　　94　　年  　12  　月　  30  　日
                  臺灣彰化地方法院刑事第三庭
                      審判長法官  李  進  清
                      法      官  紀  佳  良
                      法      官  王  昌  鑫
以上正本證明與原本無異。
如不服本判決，應於判決送達後10日內向本院提出上訴狀 (須附
繕本)。
告訴人或被害人對於判決如有不服具備理由請求檢察官上訴者，
其上訴期間之計算係以檢察官收受判決正本之日期為準。
中　　華　　民　　國　　95　　年　　1 　　月　　3 　　日
                      書  記  官  張  木  松
附錄論罪科刑法條：
中華民國刑法第320條第1項
(普通竊盜罪、竊佔罪)
意圖為自己或第三人不法之所有，而竊取他人之動產者，為竊盜
罪，處 5 年以下有期徒刑、拘役或 500 元以下罰金。
前二項之未遂犯罰之。
